apertium-mal.mal.lexc
LEXICON VBCOP-AAK

ആക്%<vbcop%>%<pres%>:ആണ് CLIT-ITG ; ! "FIXME"
ആക്%<vbcop%>%<past%>:ആയി CLIT-ITG ; ! "FIXME"
ആക്%<vbcop%>%<past%>:ആയും CLIT-ITG ; ! "FIXME" !debug !TODO adverb
ആക്%<vbcop%>%<past%>:ആയിട്ടും CLIT-ITG ; ! "FIXME"
ആക്%<vbcop%>%<pres%>%+യില്ല%<adv%>:അല്ല CLIT-ITG ; ! "FIXME" 
ആക്%<vbcop%>%<pres%>%+യില്ല%<adv%>:ഇല്ല CLIT-ITG ; ! "FIXME" 
ആക്%<vbcop%>%<fut%>:ആയിരിക്കുമോ CLIT-ITG ; ! "FIXME"
ആക്%<vbcop%>%<past%>:ആയിരുന്നു NEG-WHEN-EVEN ; ! "FIXME"
!ആക്%<vbcop%>%<past%>:   NEG-WHEN-EVEN ; ! "FIXME"

LEXICON VBCOP-UNTU 

%<vbcop%>%<pres%>:ണ്ട് CLIT-ITG ; ! "ṇṭ"
%<vbcop%>%<past%>:ണ്ടായിരുന്നു CLIT-ITG ; ! "ṇṭ"

LEXICON DET-DEM

%<det%>%<dem%>: # ;

LEXICON A1 

%<adj%>: # ;
%<adj%>%<subst%>%<m%>%<sg%>:%>വന്‍  N3-COMMON;
%<adj%>%<subst%>%<f%>%<sg%>:%>വള്‍  N3-COMMON;
%<adj%>%<subst%>%<mf%>%<pl%>:%>വര്‍ N3-COMMON;
%<adj%>%<subst%>%<nt%>:%>ത  N3-COMMON;
%<adj%>%<subst%>%<nt%>:%>വ CLIT-N-NOM; ! debug ! FIXME

LEXICON A2

%<adj%>: #;
%<adj%>:ം CLIT-CC;
%<adj%>:ം CLIT-COP; ! debug
%<adj%>%<subst%>:%>ത  N3-COMMON;
LEXICON A3

%<adj%>: #;
%<adj%>:ം CLIT-CC;
%<adj%>:ം CLIT-COP; ! debug

LEXICON A4

%<adj%>:%>് CLIT-N-NOM ; ! ""

LEXICON ADV

%<adv%>: CLIT-COP ; 

LEXICON ADV2

%<adv%>: CLIT-CC ; 

LEXICON ADV3 

%<adv%>: CLIT-N-LOC-COMMON ; 

LEXICON ADV4

%<adv%>: # ; 

LEXICON PREADV

%<preadv%>: # ; 

LEXICON ADV-ITG

%<adv%>%<itg%>: CLIT-COP ; 
%<adv%>%<itg%>: CLIT-POST-EKK ;
 
LEXICON SPOST

%<spost%>: CLIT-CC ;

LEXICON SPOST1

%<spost%>:ം CLIT-CC ;
%<spost%>:മ CLIT-POST-EE ;

LEXICON SPOST-LOC

%<spost%>: CLIT-N-LOC ;

LEXICON CC 

%<cnjcoo%>: # ; 

LEXICON INTERJ
%<ij%>: # ;

LEXICON INTERJ-ILLA
%<ij%>: # ;
%<ij%>: # ;


!!!!!!!!!!!!!!!!!!!!!!!!!!!!!!!!!!!!!!!!!!!!!!!!!!!!!!!!!!!!!!!!!!!!!!!!!!!!!!!

LEXICON Miscellaneous 

എന്ന്%<quot%>:െന്നു # ; ! "ennu" ! ""
എന്ന്%<quot%>:എന്ന് CLIT-COP; ! "enn" ! "" ! Dir/LR
എന്ന്%<quot%>:എന്നു # ; ! "ennu" ! "" ! Dir/LR !debug
എന്ന%<enum%>:എന്ന # ; ! "enna" ! "" 

എന്നീ%<enum%>:എന്നീ # ; ! "ennee" ! "" 
മുതലായ%<enum%>:മുതലായ # ;
തുടങ്ങിയ%<enum%>:തുടങ്ങിയ # ;
ഇത്യാദി%<enum%>:ഇത്യാദി # ;

LEXICON Conjunctions 

പക്ഷെ:പക്ഷെ CC ; ! "pakṣe" ! "but"
പക്ഷേ:പക്ഷേ CC ; ! "" ! "but"
എങ്കിലും:എങ്കിലും CC ; ! "" ! "but"
അല്ലെങ്കില്‍:അല്ലെങ്കില്‍ CC ;! "" ! ""
LEXICON Postpositions 

നിന്ന്:നിന്ന് SPOST ; ! "nīnn" ! "from"
കൊണ്ട്:കൊണ്ട് SPOST ; ! "keāṇṭ" ! "with"
കൊണ്ട്:കൊണ്ടു SPOST ; ! "FIXME" ! "with" !Dir/LR
!താഴെ:താഴെ SPOST ; ! "tāḻe" ! "under" 
!കൂടെ:കൂടെ SPOST ; ! "FIXME" ! "with"

തമ്മില്:തമ്മില് SPOST ; ! "between"

!മുന്നില്‍:മുന്നില്‍ SPOST-LOC ; ! "munnil" ! "in front"
മുമ്പില്‍:മുമ്പില്‍ SPOST-LOC ; ! "mumpil" ! "in front"
!അടുത്ത്:അടുത്ത് SPOST-LOC ; ! "aṭutt" ! "near" 
!അകത്ത്:അകത്ത് SPOST-LOC ; ! "FIXME" ! "inside"
!പുറത്ത്:പുറത്ത് SPOST-LOC ; ! "FIXME" ! "outside"
!കൂടാതെ:കൂടാതെ SPOST; ! "apart from"
മാറി:മാറി SPOST; ! ": SPOST; ! "off"
ഒഴിച്ച്:ഒഴിച്ച് SPOST; ! "except"

!==with accusative=="
പറ്റി:പറ്റി SPOST; ! "about"
കുറിച്ച്:കുറിച്ച് SPOST; ! "about"
പോലെ:പോലെ SPOST; ! "as,like"
മുമ്പ്:മുമ്പ് SPOST; ! "before"
മുന്‍പ്:മുന്‍പ് SPOST ; ! "before" ! "debug"
പിമ്പ്:പിമ്പ് SPOST; ! "before"
സമ്പന്ദിച്ച്:സമ്പന്ദിച്ച് SPOST; ! "according to"
ഒഴിച്ച്:ഒഴിച്ച് SPOST; ! "except for"

!==with genitive=="
കൂടെ:കൂടെ SPOST; ! "with"
നടുക്ക്:നടുക്ക് SPOST; ! "between,amidst"
ചൂറ്റും:ചൂറ്റും SPOST; ! "around"
പുറകില്‍:പുറകില്‍ SPOST-LOC; ! "behind" ! RL
പിറകില്‍:പിറകില്‍ SPOST-LOC; ! "behind"
അടിയില്‍:അടിയില്‍  SPOST-LOC; ! "under"
താഴെ:താഴെ SPOST; ! "below"
അരികില്‍:അരികില്‍  SPOST-LOC; ! "beside"
പുറത്ത്:പുറത്ത് SPOST-LOC; ! "on"

!=with possessive/dative=="
മുകളില്‍:മുകളില്‍ SPOST-LOC; ! "above"
കുറുകെ:കുറുകെ SPOST; ! "across"
അടുത്ത്:അടുത്ത് SPOST-LOC; ! "adjacent"
എതിരെ:എതിരെ SPOST; ! "against"
ഇടയില്‍:ഇടയില്‍  SPOST-LOC; ! "between"
ശേഷം:ശേഷ SPOST1; ! "after"
അപ്പുറം:അപ്പുറ SPOST1; ! "beyond"
മുമ്പേ:മുമ്പേ SPOST; ! "prior to"
മുന്നില്‍:മുന്നില്‍ SPOST; ! "infront of"
ഉള്ളില്‍:ഉള്ളില്‍ SPOST-LOC; ! "in"
അകത്ത്:അകത്ത് SPOST-LOC ; ! "FIXME" ! "inside"

!==with dative =="
വേണ്ടി:വേണ്ടി SPOST; ! "for"
പകരം:പകര SPOST1; ! "in place of"പിറകില്:പിറകില് SPOST-LOC ; ! "FIXME" ! "behind"

!==only after place ===
നിന്ന്:നിന്ന് SPOST ; ! "nīnn" ! "from"
മുതല്‍:മുതല്‍  SPOST ; ! "" ! "from"
തൊട്ട്:തൊട്ട് SPOST ; ! "" ! "from"
വരെ:വരെ SPOST ; ! "" ! "from"
!==with all ==
മാത്രം:മാത്ര SPOST1; ! "" ! "only"
കൂടെ:കൂടെ SPOST ; ! "" ! "with"
കൂടി:കൂടി SPOST ; ! "" ! ""
തന്നെ:തന്നെ SPOST ; ! "" ! ""
പോലും:പോലും SPOST ; ! "" ! ""

LEXICON Pronouns

PRON-PERS-NNAAN ; ! "ñān" ! "I"
നീ:ന PRON-PERS-NII ; ! "nī" ! "you"
അവന്‍:അവന PRON-PERS-AVAN ; ! "avan" ! "he"

ഇവന്‍:ഇവന PRON-PERS-AVAN ; ! "ivan" ! "he"
അവള്‍:അവള PRON-PERS-AVAL ; ! "avaḷ‍" ! "she"

ഞങ്ങള്‍:ഞങ്ങള PRON-PERS-NNANNAL ; ! "ñaṅṅaḷ‍" ! "we"
നാം:ന PRON-PERS-NAAM ; ! "nām" ! "we"

നിങ്ങള്‍:നിങ്ങള PRON-PERS-NINNAL ; ! "niṅṅaḷ‍" ! "you"

അവര്‍:അവര PRON-PERS-AVAR ; ! "avar" ! "they"
ഇവര്‍:ഇവര PRON-PERS-AVAR ; ! "avar" ! "they"

അത്:അ PRON-DEM-AT ; ! "at" ! "that"
ഇത്:ഇ PRON-DEM-AT ; ! "it" ! "this"

എന്ത്:എന്ത PRON-ITG-ENT ; ! "ent" ! "what"

എന്തെങ്കിലും:എന്തെങ്കിലും PRON-IND ; ! "FIXME" ! "anything"
ഏതെങ്കിലും:ഏതെങ്കിലും PRON-IND ; ! "FIXME" ! "anything"
ഒന്നും:ഒന്നും PRON-IND ; ! "onnuṁ" ! "anything" 
അദ്ദേഹം:അദ്ദേഹ PRON-PERS-ADDEHA ; ! "addēhaṁ" ! "he" 
ഇദ്ദേഹം:ഇദ്ദേഹ PRON-PERS-ADDEHA ; ! "iddēhaṁ" ! "this person" 

താന്‍:ത PRON-REF-THAN; ! "" ! 

LEXICON Determiners

ആ:ആ DET-DEM ; ! "ā" ! "that"
ഈ:ഈ DET-DEM ; ! "ī" ! "this" 
മറ്റ്:മറ്റ് DET-DEM ; ! "" ! "other"
മറ്റ്:മറ്റു DET-DEM ; ! "" ! "other" !debug
ഓരോ:ഓരോ DET-DEM ; ! "" ! "each" ! "distributive det"
മിക്ക:മിക്ക DET-DEM ; ! "' ! "most"
ഒരേ:ഒരേ DET-DEM ; ! "" ! "same"
ഇതേ:ഇതേ DET-DEM ;
LEXICON Numerals

ഒരു:ഒ NUM-ONNU ; ! "FIXME" ! "one" 
ഒന്ന്:ഒന്ന NUM ; ! "FIXME" ! "two" 
രണ്ട്:രണ്ട NUM ; ! "FIXME" ! "two" 
രണ്ട്:രണ്ടു NUM ; ! "FIXME" ! "two"  ! Dir/LR
മൂന്ന്:മൂന്ന NUM ; ! "FIXME" ! "three"
നാല്:നാല NUM ; ! "FIXME" ! "four"
അഞ്ച്:അഞ്ച NUM ; ! "FIXME" ! "five" 
ആറ്:ആറ NUM ; ! "FIXME" ! "six" 
ഏഴ്:ഏഴ NUM ; ! "FIXME" ! "seven" 
എട്ട്:എട്ട NUM ; ! "FIXME" ! "eight"
ഒന്‍പത്:ഒന്‍പത NUM ; ! "FIXME" ! "nine" 
പത്ത്:പത്ത NUM ; ! "FIXME" ! "ten"
പതിനൊന്ന്:പതിനൊന്ന NUM ; ! ""
പന്ത്രണ്ട്:പന്ത്രണ്ട NUM ; ! ""
പതിമൂന്ന്:പതിമൂന്ന NUM ; ! "" 
പതിനാല്:പതിനാല NUM ; ! ""
പതിനഞ്ച്:പതിനഞ്ച NUM ; ! ""
പതിനാറ്:പതിനാറ NUM ; ! ""
പതിനേഴ്:പതിനേഴ NUM ; ! ""
പതിനെട്ട്:പതിനെട്ട NUM ; ! ""
പത്തൊമ്പത്:പത്തൊമ്പത NUM ; ! ""

ഇരുപത്:ഇരുപത NUM-IRUPAT; ! "" ! "twenty"
മുപ്പത്:മുപ്പത NUM-IRUPAT;! "" ! "thirty"
നാല്പത്:നാല്പത NUM-IRUPAT; ! "" ! "forty"
അമ്പത്‌:അമ്പത NUM-IRUPAT ; ! "" ! "fifty"
അറുപത്‌:അറുപത  NUM-IRUPAT ; ! "" ! "sixty"
എഴുപത്:എഴുപത  NUM-IRUPAT ; ! "" ! "seventy"
എണ്‍പത്:എണ്‍പത NUM-IRUPAT ; ! "" ! "eighty"
തൊണ്ണൂര്‍:തൊണ്ണൂറ NUM-IRUPAT ; ! "" ! "ninety"
നൂറ്:നൂറ NUM-IRUPAT ; ! "" ! "one hundred"

LEXICON Adverbs
എവിടെ:എവിടെ ADV-ITG ; ! "eviṭe" ! "where" 
എന്തുകൊണ്ട്:എന്തുകൊണ്ട് ADV-ITG ; ! "" FIXME ! "why"
വളരെ:വളരെ PREADV ; ! "FIXME" ! "very"
ഏറെ:ഏറെ PREADV ; ! "" ! "very"
തെല്ല്:തെല്ല് PREADV ; ! "" ! "a somewhat"
ഏറ്റവും:ഏറ്റവും PREADV ; ! "ēṟṟavuṁ" ! "most"
കൂടുതല്‍:കൂടുതല്‍ PREADV ; ! "" ! "more"
സാധാരണനിലയിൽ:സാധാരണനിലയിൽ PREADV ; ! "" ! "typically"
കൂടുതല്‍:കൂടുതല്‍ ADV ; ! "" ! "more"
അവിടെ:അവിടെ ADV3 ; ! "FIXME" ! "there"
ഇവിടെ:ഇവിടെ ADV3 ; ! "FIXME" ! "there"
പുറത്തേ:പുറത്തേ ADV3 ; ! "FIXME" ! "outside"
വീണ്ടും:വീണ്ടും ADV ; ! "vīṇṭuṁ" ! "again"
മെല്ലെ:മെല്ലെ ADV ; ! "melle" ! "slowly"
പതുക്കെ:പതുക്കെ ADV; ! "pathukke" ! "slowly"
പെട്ടെന്ന്:പെട്ടെന്ന്  ADV ; ! "peṭṭenn" ! "suddenly"
ഇപ്പോഴും:ഇപ്പോഴും ADV ; ! "FIXME" ! "still" 
ഇപ്പോള്‍:ഇപ്പോള്‍ ADV ; ! "FIXME" ! "now"
എപ്പോഴും:എപ്പോഴും ADV ; ! "FIXME" ! "always"
എന്നും:എന്നും ADV ; ! "" ! "always"
വ്യക്തമായി:വ്യക്തമായി ADV ; ! "FIXME" ! "clearly"
എന്ന്:എന്ന ADV ; ! "" ! "which"
ഒരുമിച്ച്:ഒരുമിച്ച് ADV2 ; ! "FIXME" ! "together"
പിന്നെ:പിന്നെ ADV2 ; ! "FIXME" ! "then"
അതുകൊണ്ട്:അതുകൊണ്ട് ADV2 ; ! "FIXME" ! "so"
തന്നെ:തന്നെ ADV ; ! "FIXME" ! "definitely"
കൂടി:കൂടി ADV ; ! "FIXME" ! "too"
പുറത്ത്:പുറത്ത് ADV ; ! "FIXME" ! "outside"
എല്ലായിടത്തും:എല്ലായിടത്തും ADV4 ; ! "FIXME" ! "everywhere"
തീര്‍ച്ചയായും:തീര്‍ച്ചയായും ADV4 ; ! "FIXME" ! "definitly"
അങ്ങനെ:അങ്ങനെ  ADV ; ! "FIXME" ! "like that"
ചുറ്റും:ചുറ്റും ADV ; ! "FIXME" !"around"
ആദ്യം:ആദ്യം ADV ; ! "" ! "first"
പിന്നീട്:പിന്നീട് ADV ; ! "" ! "after"
തുടര്‍ന്ന്:തുടര്‍ന്ന് ADV ; ! "" ! "after"
ഒടുക്കം:ഒടുക്കം ADV ; ! "" ! "the end"
അവസാനം:അവസാനം ADV ; ! "" ! "at last"
ഇടയ്ക്ക്:ഇടയ്ക്ക് ADV ; ! "" ! "in between"
കൂടാതെ:കൂടാതെ ADV ; ! "" ! ""
എല്ലാ:എല്ലാ ADV ; ! "" ! "all'
ഉടന്‍:ഉടന്‍ ADV ; ! "" ! "quicikly"
ഉഗ്രം:ഉഗ്രം ADV ; ! "" ! "strongly'
പൊതുവേ:പൊതുവേ ADV ; ! "" ! "commonly"
താരതമ്യേന:താരതമ്യേന ADV ; ! "" ! ""relatively"
ഒടുവില്‍:ഒടുവില്‍ ADV ;
ചിലപ്പോള്‍:ചിലപ്പോള്‍ ADV ;
മുഴുവന്‍:മുഴുവന്‍ ADV ; ! "complete"
ഏതാണ്ട്:ഏതാണ്ട് ADV; ! "some what"
ആകെ:ആകെ  ADV; ! "" ! ""
തീര്‍ത്തും:തീര്‍ത്തും  ADV; ! "" ! ""
അപ്പാടെ:അപ്പാടെ  ADV; ! "" ! ""
ആകപ്പാടെ:ആകപ്പാടെ  ADV; ! "" ! ""
തികച്ചും:തികച്ചും  ADV; ! "" ! ""
ഒട്ടും:ഒട്ടും  ADV; ! "" ! ""
തീരെ:തീരെ  ADV; ! "" ! ""
തെല്ലും:തെല്ലും  ADV; ! "" ! ""
അല്പം:അല്പം  ADV; ! "" ! ""
ഇത്തിരി:ഇത്തിരി  ADV; ! "" ! ""
ഒത്തിരി:ഒത്തിരി  ADV; ! "" ! ""
ഒരുപാട്:ഒരുപാട്  ADV; ! "" ! ""
ഒട്ടു:ഒട്ടു  ADV; ! "" ! ""
ഒട്ടുക്കെ:ഒട്ടുക്കെ  ADV; ! "" ! ""
ഏറെകുറെ:ഏറെകുറെ ADV; ! "" ! ""
ഏകദേഷം:ഏകദേഷം ADV; ! "" ! ""
കുറേ:കുറേ ADV; ! "" ! ""
കുറേയൊക്കെ:കുറേയൊക്കെ ADV; ! "" ! ""
ഒട്ടുമുക്കാലും:ഒട്ടുമുക്കാലും ADV; ! "" ! ""
കൂടുതലും:കൂടുതലും ADV; ! "" ! ""
മിക്കവാറും:മിക്കവാറും ADV;
ഏതാനും:ഏതാനും ADV;
തുരുതുരാ:തുരുതുരാ ADV ; ! "" ! ""
വെളുവെളാ:വെളുവെളാ ADV ; ! "" ! ""
പളപളാ:പളപളാ ADV ; ! "" ! ""
മിനുമിനാ:മിനുമിനാ ADV ; ! "" ! ""
മീതെ:മീതെ ADV ; ! "" ! ""
കീഴെ:കീഴെ ADV ; ! "" ! ""
കീഴില്‍:കീഴില്‍ ADV ; ! "" ! ""
പുറകെ:പുറകെ ADV ; ! "" ! ""
ദൂരെ:ദൂരെ ADV ; ! "" ! ""
സ്ഥലത്ത്:സ്ഥലത്ത് ADV ; ! "" ! FIXME
ഒരിക്കല്‍:ഒരിക്കല്‍ ADV ; ! "" ! ""
അന്ന്:അന്ന് ADV ; ! "" ! ""
നാളെ:നാളെ  ADV ; ! "" ! ""
മിനിഞ്ഞാന്ന്:മിനിഞ്ഞാന്ന് ADV ; ! "" ! ""
മറ്റന്നാള്‍:മറ്റന്നാള്‍ ADV ; ! "" ! ""
പണ്ട്:പണ്ട് ADV ; ! "" ! ""
പലപ്പോഴും:പലപ്പോഴും ADV ; ! "" ! ""
എന്നെന്നും:എന്നെന്നും ADV ; ! "" ! ""
തല്ക്ഷണം:തല്ക്ഷണം  ADV ; ! "" ! ""
തല്‍കാലം:തല്‍കാലം  ADV ; ! "" ! ""
ഉടനടി:ഉടനടി ADV ; ! "" ! ""
എങ്കില്‍:എങ്കില്‍ ADV ; ! "" ! ""
കൂടാതെ:കൂടാതെ ADV ; ! "" ! ""
പുറമേ:പുറമേ ADV ; ! "" ! ""
മറിച്ച്:മറിച്ച് ADV ; ! "" ! ""
എന്നിട്ട്:എന്നിട്ട് ADV ; ! "" ! ""
എന്നിട്ടും:എന്നിട്ടും ADV ; ! "" ! ""
ആയതിനാല്‍:ആയതിനാല്‍ ADV ; ! "" ! ""
എനിയും:എനിയും ADV ; ! "" ! ""
പരസ്പരം:പരസ്പരം ADV ; ! "" ! ""
അന്യോന്യം:അന്യോന്യം ADV ; ! "" ! ""
നേരെ:നേരെ ADV ; ! "" ! ""
LEXICON Verbs
VBCOP-AAK ; ! "āk" ! "be"
ഉണ്ട്:ഉ VBCOP-UNTU ; ! "uṇṭ" ! "have"
